臺灣臺北地方法院民事判決　　　　　　　96年度訴字第7614號
原　　　告　欣京企業有限公司
法定代理人　乙○○
訴訟代理人　余淑杏律師
　　　　　　羅詩蘋律師
　　　　　　莊佳樺律師
被　　　告　甲○○
上列當事人間請求損害賠償事件，本院於民國96年11月22日言詞
辯論終結，判決如下：
    主  文
被告應於民眾日報第一版下方，以長八公分、寬三公分之版面，
刊登如附件一所示之道歉啟事壹日。
訴訟費用由被告負擔。
    事實及理由
一、原告起訴主張：被告甲○○於民國84年10月19日起至93年6
    月13日止，擔任原告欣京企業有限公司（原名欣京貿易有限
    公司）之負責人，是被告自93年6月14日起已非原告之負責
    人，詎其仍分別於96年2月20日、同年6月6日、同年6月20日
    及同年7月6日對外代表原告簽發面額各新臺幣（下同）3萬
    元、1萬5000元、3萬元、9萬元、1萬5000元之支票各乙紙，
    致上開支票均因存款不足導致退票，並於96年7月6日遭臺灣
    票據交換所註記為「拒絕往來戶」，致原告商譽及信用權受
    有損害，為此，爰依民法第18條、第19條、第184條第1項及
    第195條第1項規定，請求被告登報道歉以回復原告之商譽等
    語，並聲明：如主文第1項所示。
二、被告對於原告主張之事實均不爭執。
三、按「因故意或過失，不法侵害他人之權利者，負損害賠償責
    」；「不法侵害他人之身體、健康、名譽、自由、信用、隱
    私、貞操，或不法侵害其他人格法益而情節重大者，被害人
    雖非財產上之損害，亦得請求賠償相當之金額。其名譽被侵
    害者，並得請求回復名譽之適當處分」，民法第184條第1項
    前段及第195條第1項分別定有明文。次按「公司係依法組織
    之法人，其名譽遭受損害.... 登報道歉已足回復其名譽」
    （最高法院62年台上字第2806號判例參照），準此，登報道
    歉係公司回復名譽之適當方法。經查，原告主張之上開事實
    ，業據提出公司變更登記表、營利事業登記證、臺灣票據交
    換所網頁查詢資料、退票紀錄表暨支票影本、被告簽立之票
    據領取證暨證明書及臺灣票據交換所函等件為證，核屬相符
    ，且為被告所不爭執，自堪信原告之主張為真實，職是，被
    告實際上已非原告公司之負責人，仍對外以原告名義簽發上
    開支票，致原告受有退票記錄，而退票記錄係不特定之第三
    人得經由查詢知悉，原告亦因此遭臺灣票據交換所註記為「
    拒絕往來戶」，足認原告於社會上所受之經濟上評價，確實
    受有貶損，被告所為自屬侵害原告之商譽及信用權甚明，又
    原告為依法組織之法人，登報道歉已足回復其名譽，已如前
    述，是以本院認原告請求被告應於民眾日報第一版下方，以
    長8公分、寬3公分之版面，刊登如附件一所示之道歉啟事1
    日，核屬正當，應予准許。
四、據上論結，本件原告之訴為有理由，依民事訴訟法第78條，
    判決如主文。
中　　華　　民　　國　　96　　年　　11　　月　　30　　日
                  民事第二庭    法　官　鍾素鳳
以上正本係照原本作成。
如對本判決上訴，須於判決送達後20日內向本院提出上訴狀。
中　　華　　民　　國　　96　　年　　11　　月　　30　　日
                                書記官  林玗倩
